【裁判字號】    89,交易,158
【裁判日期】    891009
【裁判案由】    過失傷害
【裁判全文】
臺灣臺南地方法院刑事判決                        八十九年度交易字第一五八號
    公  訴  人  臺灣台南地方法院檢察署檢察官
    被      告  甲○○
右列被告因過失傷害案件，經檢察官提起公訴 (八十九年度偵字第一０三二號)，本
院判決如左：
    主  文
甲○○無罪。
    理  由
一、公訴意旨略以：被告甲○○於民國（下同）八十八年八月二日上午八時二十分許
    ，駕駛車號Ｓ三─六○六六號自用小客車，沿台南縣永康市○○路五０五巷（應
    為五０六巷之誤載），由西往東方向行駛，途經該巷與中華路交岔路口，理應注
    意車輛行駛時，駕駛人應注意車前狀況減速慢行，隨時採取必要之安全措施。而
    依當時情形，又無不能注意之情事，竟疏於注意，貿然穿越上開交岔路口，撞及
    由乙○○所駕駛沿中華路由南往北方向行駛之車號ＶＥＵ─四六一號輕型機車，
    致人車倒地後，乙○○受有左股骨開放性骨折、左足背撕裂傷等傷害。案經乙○
    ○訴由台南縣警察局永康分局報請臺灣臺南地方法院檢察署檢察官偵查起訴，因
    認被告涉有刑法第二百八十四條第一項前段之過失傷害犯嫌云云。
二、按犯罪事實應依證據認定之，無證據不得推定其犯罪事實，刑事訴訟法第一百五
    十四條定有明文。所謂證據，須適於為被告犯罪事實之證明者，始得採為斷罪資
    料，如未能發現相當證據，或證據不足以證明，自不能以推測或擬制之方法，以
    為裁判基礎。本件訊據被告甲○○對於右開時、地與告訴人乙○○發生車禍一情
    雖坦承不諱，惟堅詞否認有何過失，辯稱：伊當時號誌為綠燈，在車道上正常行
    駛，是告訴人闖紅燈突然撞上伊車子之右側車門等語。經查被告與告訴人均堅稱
    自己當時行駛之交通號誌為綠燈，係對方闖紅燈。惟依雙方於警訊．偵查及本院
    審理時之陳述及二車車損觀之，應係告訴人闖越紅燈肇致本件車禍，爰論斷如下
    ：
１、被告於警訊中及本院調查時陳稱：我當天早上上班時車流量很大，中華路五０五
    巷巷口號誌為紅燈，車子均呈靜止狀態，後轉換為綠燈，車子準備行經路口，車
    子慢速行駛至對面巷口（即中華路五０六巷），車輛均慢速行駛，我的車頭已到
    五０六巷口，不知原因為何，告訴人之機車即從我車子右後方加油口附近撞上去
    ，我當時車速三、四十公里。當時我問告訴人，他說前一天星期日，他在ＫＴＶ
    上班，從晚上十時上到翌日凌晨二時，下班後又玩到早上八時許，才返回住處準
    備到學校上暑期之補課，就發生車禍了。而告訴人於警訊中先係主張案發時車速
    為三、四十公里，後又坦承車速約於六、七十公里，並陳稱：當時我的號誌為綠
    燈，路口並無車輛，就在我要經過時，在路口突然發現被告之自小客車，就撞上
    了，我的機車前輪及面板毀損，並自承肇事之前晚確實在ＫＴＶ上班等語。
２、按案發當時為週一之上午八時二十分許，衡情二車撞擊處之中華路五０六巷巷口
    ，車潮非少，故被告所稱之案發車行狀況應較符合真實，惟告訴人卻指述當時其
    號誌為綠燈，路口無車輛，其車速為六、七十公里，而依常態之上班時段車行狀
    況論之，即使其車道之號誌為綠燈，因車流量大，行駛之車輛因前後銜接依序通
    過路口，車速至多亦應在三、四十公里之譜。告訴人主張當時其號誌為綠燈，惟
    路上並無其他車輛，且其車速竟能維持在六、七十公里高速行駛，被告之車子是
    突然駛出等情，顯然均有違常理。再依被告之車損為右側車身，告訴人係車頭毀
    損，亦堪認係告訴人之機車撞上被告之汽車無訛。故被告所辯，告訴人因熬夜工
    作且睡眠不足，清晨趕著上課騎乘未懸掛車牌之機車闖越紅燈肇致本件車禍等情
    堪信為實，復有道路交通事故調查報告表乙份及現場照片等件附卷可稽。而依道
    路使用人之信賴原則論之，汽車駕駛人應可信賴參與交通行為之對方，亦將同時
    為必要之注意，相互為遵守交通秩序之適當行為，而無考慮對方將會有偶發的違
    反交通規則之不正當行為之義務。本件被告以正常速度於綠燈號誌時在其車道上
    行駛，對於突如其來闖越紅燈之告訴人自屬無法防範。是公訴人認為被告汽車行
    進中未注意車前狀況，隨時採取必要安全措施，有違道路交通安全規則第九十四
    條第三項之規定云云，就上開證據推論，尚有未洽。
三、綜上所述，參互印證，本件依調查所得證據被告過失駕駛之行為尚屬不能證明，
    此外復查無其他積極證據足資證明被告有右述犯行，揆諸首開說明，爰為無罪之
    諭知。
據上論斷，應依刑事訴訟法第三百零一條第一項，判決如主文。
本案經檢察官羅瑞昌到庭執行職務
中    華    民    國      八十九      年      十      月       九       日
                                臺灣臺南地方法院交通法庭
                                        法  官  張      菁
右正本證明與原本無異。
如不服本判決，應於判決送達後十日內向本院提出上訴狀( 應附繕本 )。
                                        書記官  林  木  村
中    華    民    國      八十九      年      十      月      十一      日


司法院資訊處製作；財團法人民間司法改革基金會備份。
